【裁判字號】    98,訴,1067
【裁判日期】    980720
【裁判案由】    毒品危害防制條例
【裁判全文】
臺灣臺北地方法院刑事判決              98年度訴字第1067號
公  訴  人  臺灣臺北地方法院檢察署檢察官
被      告  甲○○
                    （另案羈押於臺灣士林看守所）
上列被告因違反毒品危害防制條例案件，經檢察官提起公訴（九
十八年度毒偵字第一五六八號），被告於準備程序中先就被訴事
實為有罪之陳述，經本院告以簡式審判之旨，並聽取當事人之意
見後，本院合議庭裁定行簡式審判程序，判決如下：
    主  文
甲○○施用第一級毒品，累犯，處有期徒刑柒月。扣案如附表編
號一所示之物沒收銷燬之，如附表編號二所示之物沒收之。
    事  實
一、甲○○前於(一)民國九十五年間，因施用毒品而違反毒品危害
    防制條例案件，經臺灣士林地方法院（下稱士林地院）以九
    十五年度毒聲字第四四一號裁定送觀察、勒戒後，認有繼續
    施用毒品之傾向，復經同院以九十六年度毒聲字第二五號裁
    定令入戒治處所施以強制戒治，於九十六年十二月三日停止
    其處分出監，並經臺灣士林地方法院檢察署（士林地檢署）
    檢察官於九十七年一月四日以九十七年度戒毒偵字第一號不
    起訴處分書為不起訴處分確定。甲○○另於(二)九十四年間，
    因竊盜案件，經士林地院以九十四年度易字第五二號刑事判
    決，判處有期徒刑十月確定；次於(三)九十四年間，因贓物案
    件，經本院以九十四年度簡字第二五九七號刑事判決，判處
    有期徒刑三月確定，上開(二)(三)之罪，嗣經本院以九十五年度
    聲字第七四二號裁定應執行有期徒刑十一月，於九十五年五
    月十九日執行完畢；再於(四)九十五年間，因贓物案件，經士
    林地院以九十五年度易字第一六六二號刑事判決，判處有期
    徒刑四月確定；及於(五)九十五年間，因竊盜案件，經本院以
    九十五年度易字第二四五七號刑事判決，判處有期徒刑一年
    確定；上開(四)(五)之罪，嗣經本院以九十六年度聲減字第二九
    二八號裁定減刑及定應執行刑為有期徒刑八月確定，於九十
    七年六月二日縮短刑期執行完畢。
二、甲○○仍不知悛悔，基於施用第一級毒品海洛因之犯意，於
    九十八年五月十四日十二時許，在臺北市○○區○○路某巷
    內，以將海洛因滲水溶解後注入注射針筒施打之方式，施用
    海洛因一次。嗣甲○○因另案違反毒品危害防制條例，遭士
    林地檢署發布通緝，而於同日十三時許，在臺北市○○區○
    ○路一四四巷十八號前為警緝獲，乃接受調查，經警採集其
    尿液送驗發現呈嗎啡類陽性反應，始悉上情。
三、案經臺北市政府警察局萬華分局報告臺灣臺北地方法院檢察
    署檢察官偵查起訴。
    理  由
一、證據之認定：
    上開事實二之部分，有被告甲○○於上述時、地為警緝獲，
    經警採集其尿液送臺灣尖端先進生技醫藥股份有限公司以酵
    素免疫分析法初步檢驗及氣相層析質譜儀法確認檢驗，結果
    發現呈嗎啡類陽性反應之濫用藥物檢驗報告一紙附卷足憑（
    毒偵卷第六十頁參照），而扣案如附表編號一所示之物，經
    交通部民用航空局航空醫務中心以氣相層析質譜儀法檢驗，
    結果檢出含有海洛因成分無訛，有該局於九十八年六月八日
    出具之航藥鑑字第○九八二八一二號毒品鑑定書一紙附於本
    院卷可證，且被告甲○○對於上開事實二之部分於本院九十
    八年七月六日審理時供承不諱（本院當日審判筆錄參照），
    是依(一)上開濫用藥物檢驗報告一紙、(二)上開毒品鑑定書一紙
    及(三)扣案如附表編號一所示之物等補強證據已足資擔保被告
    於本院審理中所為之上開任意性自白具有相當程度之真實性
    ，而得確信被告上述自白之犯罪事實確屬真實，從而依刑事
    訴訟法第一百五十六條第一項及同條第二項規定，自得依被
    告上述自白及該補強證據認定被告確有為上述施用海洛因一
    次之犯行，本件事證明確，被告之犯行堪以認定。
二、論罪科刑之法律適用：
  (一)按海洛因為毒品危害防制條例第二條第二項第一款所列之第
    一級毒品，是核被告甲○○所為，係犯毒品危害防制條例第
    十條第一項之施用第一級毒品罪。其施用海洛因前後持有海
    洛因之低度行為，應為施用海洛因之高度行為所吸收，不另
    論罪。
  (二)查被告有如事實一所載之犯罪科刑執行情形，有臺灣高等法
    院被告前案紀錄表及上開判決各一份在卷可稽，其前受有期
    徒刑執行完畢，於五年以內故意再犯本件有期徒刑以上之罪
    ，為累犯，應依刑法第四十七條第一項之規定加重其刑。
  (三)爰審酌被告前曾因施用毒品，經法院裁定送觀察、勒戒，仍
    未能把握自新機會，徹底戒除施用毒品之惡習，仍再施用足
    以導致人體機能發生依賴性、成癮性及抗藥性等障礙之海洛
    因，惟念其施用毒品乃戕害自身身心健康，尚未危及他人，
    及犯罪後坦承犯行，態度尚稱良好，兼衡其犯罪動機、手段
    、施用毒品之次數等一切情狀，量處如主文所示之刑，以示
    警儆。
  (四)扣案如附表編號一所示之物，經送鑑驗後，結果檢出含有海
    洛因成分無誤，已如上述，應依毒品危害防制條例第十八條
    第一項前段規定，不問屬於犯人與否，由本院諭知沒收銷燬
    之。至扣案如附表編號二所示之物，係用以包裝如附表編號
    一所示之毒品，具有防止毒品裸露、逸出及潮濕之功用，並
    便於攜帶使用，為被告所有供犯本案施用第一級毒品罪所用
    之物，應依刑法第三十八條第一項第二款、第三項之規定宣
    告沒收。
據上論斷，應依刑事訴訟法第二百七十三條之一第一項、第二百
九十九條第一項前段，毒品危害防制條例第十條第一項、第十八
條第一項前段，刑法第十一條、第四十七條第一項、第三十八條
第一項第二款、第三項，判決如主文。
本案經檢察官廖先志到庭執行職務。
中    華    民    國    98    年    7     月    20    日
                  刑事第九庭法  官  張詩芸
以上正本證明與原本無異。
如不服本判決應於收受送達後10日內向本院提出上訴書狀，並應
敘述具體理由；其未敘述上訴理由者，應於上訴期間屆滿後20日
內向本院補提理由書（均須按他造當事人之人數附繕）「切勿逕
送上級法院」。
                            書記官  顏淑華
中    華    民    國    98    年    7     月    20    日
附錄本案論罪科刑法條全文
毒品危害防制條例第十條
施用第一級毒品者，處六月以上五年以下有期徒刑。
施用第二級毒品者，處三年以下有期徒刑。
附表
┌──┬─────┬──────┬──────────┐
│編號│物品名稱  │數 量       │扣押物品清單編號    │
├──┼─────┼──────┼──────────┤
│ 一 │海洛因    │貳包（驗餘淨│臺北地檢署九十八年度│
│    │          │重零點零肆柒│青保管字第三四三號編│
│    │          │肆公克）    │號１（調查局人工鑑別│
│    │          │            │編號00000000│
│    │          │            │四號）              │
├──┼─────┼──────┼──────────┤
│ 二 │包裝上開海│貳個        │臺北地檢署九十八年度│
│    │洛因之包裝│            │安保管字第一三八號編│
│    │袋        │            │號１（調查局人工鑑別│
│    │          │            │編號00000000│
│    │          │            │四號）              │
└──┴─────┴──────┴──────────┘


司法院資訊處製作；財團法人民間司法改革基金會備份。
